臺灣臺南地方法院民事判決
110年度訴字第447號
原      告  彰化商業銀行股份有限公司

法定代理人  凌忠嫄  
訴訟代理人  陳慧珊  
被      告  侑義國際金屬有限公司


兼  上一人
法定代理人  陳冠廷  

被      告  陳政佑  

上列當事人間請求清償借款事件，本院於民國110年5月5日言詞
辯論終結，判決如下：
    主  文
被告應連帶給付原告新臺幣貳佰玖拾貳萬伍仟伍佰零柒元，及如
附表所示之利息、違約金。
訴訟費用新臺幣參萬零柒元由被告連帶負擔。
本判決第一項於原告以新臺幣玖拾柒萬伍仟壹佰陸拾玖元為被告
供擔保後，得假執行。
    事實及理由
一、原告起訴主張：
  ㈠訴之聲明：
　⒈如主文第1項所示。
　⒉原告願供擔保，請准宣告假執行。
  ㈡被告侑義國際金屬有限公司（下稱侑義公司）於民國107年1
    月30日邀同被告陳冠廷、陳政佑為連帶保證人，與原告簽訂
    授信約定書、保證書，約定就被告侑義公司對原告所負之一
    切債務（包含過去所負、現在尚未清償及將來所負之債務）
    以本金新臺幣（下同）3000萬元為限額及其利息、遲延利息
    、違約金、損害賠償金及其他從屬於主債務之負擔，願與被
    告侑義公司負連帶清償責任。
  ㈢被告侑義公司於108年3月4日向原告申請動撥300萬元，約定
    借款期間自108年3月4日起至同年9月4日止，自借款日起，
    按月於每月4日付息一次，本金於借款期間屆滿時全數清償
    。嗣被告侑義公司向原告申請展期，並簽立展期約定書，約
    定借款期限自108年9月4日起至113年9月4日止，借款利率自
    108年9月4日起改按指標利率加碼週年利率1.3％機動計息，
    被告侑義公司如遲延清償借款本金或繳付利息時，本金應自
    到期日（包含視為到期日）或約定應清償日起，利息自應付
    息日起，其逾期在6個月以內者，按遲延利率之10％，逾期在
    6個月以上者，其超逾6個月部分，按遲延利率之20％計付違
    約金。惟被告侑義公司自109年11月4日起即未依約清償，依
    授信約定書第12條第1款約定，其借款視為全部到期，尚積
    欠原告本金292萬5,507元，及自109年10月5日起至清償日止
    ，按週年利率2.11％（即中華郵政一年期定期儲金機動利率0
    .81％＋1.3％＝2.11％）計算之利息，暨如附表所示之違約金（
    下稱系爭債務），被告侑義公司自應就系爭債務負清償責任
    。而被告陳冠廷、陳政佑為被告侑義公司之連帶保證人，亦
    應負連帶清償之責任，爰依消費借貸、連帶保證之法律關係
    ，提起本件訴訟等語。
二、被告陳冠廷、陳政佑則於本院110年5月5日言詞辯論期日到
    庭表示，其確實未還款，目前無資力清償債務等語。
三、本件原告主張之前開事實，業據其提出保證書、授信約定書
    、動撥申請書兼債權憑證、展期約定書、催告函、放款戶資
    料一覽表查詢、利率明細資料查詢、掛號回執等件為證（見
    本院卷第17至71頁、第111至118頁），核屬相符。且被告自
    承其確實未依約償還系爭債務（參本院卷第122頁）。是本
    院綜合上開事證，依證據調查之結果，堪信原告主張為真實
    。從而，原告本於消費借貸、連帶保證之法律關係，請求被
    告連帶給付如主文第1項所示之金額、利息及違約金，為有
    理由，應予准許。
四、按訴訟費用，由敗訴之當事人負擔；共同訴訟人因連帶或不
    可分之債敗訴者，應連帶負擔訴訟費用；法院為終局判決時
    ，應依職權為訴訟費用之裁判，民事訴訟法第78條、第85條
    第2項、第87條第1項分別定有明文。本件原告之訴為有理由
    ，第一審訴訟費用即裁判費3萬0,007元，應由被告連帶負擔
    ，爰判決如主文第2項所示。
五、至原告陳明願供擔保，聲請本院宣告假執行，經核於法並無
    不合，爰酌定如主文第3項所示之相當擔保金額，併准許之
    。
六、據上論結，本件原告之訴為有理由，依民事訴訟法第78條、
    第85條第2項、第87條第1項、第390條第2項，判決如主文。
中　　華　　民　　國　　110 　年　　5 　　月　　12　　日
                  民事第五庭　法  官　陳尹捷
以上正本係照原本作成。
如不服本判決，應於判決送達後20日內，向本院提出上訴狀並表
明上訴理由，如於本判決宣示後送達前提起上訴者，應於判決送
達後20日內補提上訴理由書（須附繕本）。
如委任律師提起上訴者，應一併繳納上訴裁判費。  　　　　　
中　　華　　民　　國　　110 　年　　5 　　月　　12　　日
                              書記官　曾美滋            
附表：　　　　　　　　　　　　　　　
本　　金 利　　　　息 違　　約　　金 292萬5,507元 109年10月5日起至清償日止，按週年利率2.11％計算之利息。 109年11月5日起至清償日止，逾期在6個月以內部分，按左列利率10％，逾期超過6個月部分，按左列利率20％計算之違約金。